【裁判字號】    92,易,655
【裁判日期】    920408
【裁判案由】    傷害
【裁判全文】
臺灣高雄地方法院刑事判決                          九十二年度易字第六五五號
    公  訴  人  臺灣高雄地方法院檢察署檢察官
    被      告  庚○○
                戊○○
                乙○○
右列被告因傷害案件，經檢察官提起公訴（九十一年度偵字第二四二七六號），本院
判決如左：
    主  文
本件公訴不受理。
    理  由
一、公訴意旨係以：告訴人丁○○○之夫己○○於民國九十一年十月八日晚上未返家
    休息，丁○○○乃於翌日上午六時許，獨自前往高雄縣鳳山市○○○街一八三號
    七樓被告即告訴人乙○○住處找尋其夫己○○，待乙○○前來應門，其所飼養之
    狗尾隨在後狂吠，並衝向丁○○○，丁○○○見己○○平日所穿之鞋擺放在屋內
    ，急欲入內找尋，詎乙○○竟基於傷害之不作為犯之不確定故意，並基於概括犯
    意，放任該狗數次咬傷丁○○○之腿部，丁○○○為了找到己○○，一面忍痛衝
    向房間叫醒己○○，另一面閃躲狗之攻擊。嗣己○○醒來，見狗咬住其妻丁○○○之腿部，乃喝斥該狗鬆口，並偕同丁○○○離去救醫，丁○○○因而受有左大
    腿狗咬傷五公分之傷害。又丁○○○之女被告即告訴人戊○○、被告庚○○聞悉
    母親至乙○○住處找尋父親時，遭乙○○所飼養之狗隻咬傷腿部，乃於同日上午
    十一時許，央請友人丙○○、甲○○、沈佳玲等三人（已經不起訴處分）陪同其
    等二人前往找尋乙○○理論，不料在乙○○住處樓下，雙方一言不和發生口角起
    爭執，竟各以傷害他人身體之犯意，相互拉扯並扭打，致乙○○受有左臉部瘀傷
    五Ｘ四公分、左腰側七Ｘ五公分瘀傷、左上臂瘀傷六．五Ｘ五公分及擦傷五．五
    公分Ｘ０．五公分等多處傷害，戊○○受有左手臂及右大腿挫傷瘀青之傷害，因
    認被告即告訴人乙○○、戊○○、被告庚○○分別涉犯刑法第二百七十七條第一
    項之傷害罪嫌。
二、按告訴乃論之罪，告訴人於第一審辯論終結前，得撤回其告訴；又告訴經撤回者
    ，法院應諭知不受理之判決，刑事訴訟法第二百三十八條第一項，及第三百零三
    條第三款定有明文。
三、本件被告庚○○、戊○○、乙○○三人因傷害案件，經檢察官提起公訴，認均係
    犯刑法第二百七十七條第一項之罪，依同法第二百八十七條前段之規定，均須告
    訴乃論；茲據告訴人丁○○○、戊○○、乙○○於本院九十二年四月七日調查中
    當庭撤回對被告三人之傷害告訴，揆諸前開說明，爰不經言詞辯論，逕為諭知不
    受理之判決。
據上論斷，應依刑事訴訟法第三百零三條第三款、第三百零七條，判決如主文。
中      華      民      國      九十二      年      四      月    八    日
                                  臺灣高雄地方法院刑事第四庭
                                      審判長法  官    陳明富
                                            法  官    李代昌
                                            法  官    洪珮婷
右正本證明與原本無異。
如不服本判決，應於判決送達後十日內，向本院提出上訴狀。
                                            書記官    光聰
中      華      民      國      九十二      年      四      月    八    日


司法院資訊處製作；財團法人民間司法改革基金會備份。
